【裁判字號】    89,上易,236
【裁判日期】    890308
【裁判案由】    竊盜
【裁判全文】
臺灣高等法院臺中分院刑事判決                    八十九年度上易字第二三六號
    上  訴  人
    即  被  告  丙○○
右上訴人因竊盜案件，不服台灣苗栗地方法院中華民國八十八年十月二十六日第一審
判決（民國八十八年度易字第三八七號，起訴案號：台灣苗栗地方法院檢察署民國八
十八年度偵字第二一二六號），提起上訴，本院判決如左：
      主  文
上訴駁回。
      事實及理由
一、本案經本院審理結果，認第一審判決認事用法及量刑均無不當，應予維持，並引
    用第一審判決書記載之事實、證據及理由（如附件）。
二、上訴人即被告丙○○在本院未提出其他有利之證據及辯解，其上訴無理由，應予
    駁回。
三、據上論斷，應依刑事訴訟法第三百七十三條、第三百六十八條，判決如主文。
本案經檢察官甲○○到庭執行職務。
中      華      民      國    八十九     年      三       月     八     日
                                   臺灣高等法院臺中分院刑事第六庭
                                         審判長法  官  劉  連  星
                                               法  官  沈  應  南
                                               法  官  張  祺  祥
右正本證明與原本無異。
不得上訴。
                                               書記官  顏  子  良
中      華      民      國    八十九     年      三       月     九     日
                                                                        Ｏ
台灣苗栗地方法院刑事判決                          八十八年度易字第三八七號
    公  訴  人  臺灣苗栗地方法院檢察署檢察官
    被      告  丙○○  男二十三歲（民國○○○年○○月○○日生）
                        住苗栗縣頭份鎮○○里○○鄰○○○路一三一巷三弄十六
                        號
                        現在臺灣臺中戒治所戒治中
                        身分證統一編號：Ｚ000000000號
右列被告因竊盜案件，經檢察官提起公訴（八十八年度偵字第二一二六號），本院判
決如左：
    主  文
丙○○連續竊盜，累犯，處有期徒刑壹年。
扣案之手電筒壹支，沒收。
    事  實
一、丙○○前因違反麻醉藥品管理條例案件，於民國（下同）八十四年四月二十八日
    經法院判處有期徒刑六月確定，於同年十一月二十七日執行完畢，猶不知悔改，
    竟又基於意圖為自己不法所有之概括犯意，先於八十八年四月十五日下午十一時
    十分許，在新竹市○區○○里○○路與南大路口，竊取丁○○所有牌號Ｓ三─○
    七○六號之自用小客車時，得手後將該車停置於苗栗縣頭份鎮○○路與濱江街口
    ，續於八十八年四月十六日凌晨二時許，在苗栗縣頭份鎮○○里○○○路一二三
    號前，竊取乙○○所有牌號ＭＨ─九七一一號自用小客車乙輛，得手後即駕駛該
    車載同另名不詳年籍之男子，於同日凌晨四時許，至苗栗縣頭份鎮○○路與濱江
    街口附近，欲駕駛上開Ｓ三─○七○六號自小客車時，適員警巡經發現，丙○○
    即夥同該不詳年籍男子駕ＭＨ─九七一一號車拒檢，並於頭份鎮○○路與民族路
    口跳車逃逸，嗣為警於該民族路與中興巷口為警逮捕，並於該ＭＨ─九七一一號
    自用小客車上查扣得丁○○所有之Ｓ三─○七○六號自小客車鑰匙乙支及丙○○
    所有之手電筒乙支。
二、案經苗栗縣警察局頭份分局移送臺灣苗栗地方法院檢察署檢察官偵查起訴。
    理  由
一、訊據被告丙○○矢口否認竊車之犯行，辯稱：伊是要找朋友，恰巧經過中山路與
    民族路口附近，為警誤認云云，惟查被告駕ＭＨ─九七一一號車與另名不詳年籍
    男子，於凌晨四時許，在苗栗縣頭份鎮○○路與濱江街口附近欲駕取上開丁○○
    所有牌號Ｓ三─○七○六號之自用小客車時，為巡邏員警發現，被告隨即駕車拒
    檢，經警沿路追蹤至頭份鎮○○路與民族路口附近，被告丙○○始著牛仔褲跳車
    逃逸，嗣為警於該民族路與中興巷口為警逮捕，並於該ＭＨ─九七一一號自用小
    客車上查扣得丁○○所有之Ｓ三─○七○六號自小客車鑰匙乙支及丙○○所有之
    手電筒乙支等情，業據證人即頭份派出所警員張文駿到庭具結證述綦詳，並指認
    被告無訛，並有八十八年四月十六日報告書乙紙在卷可參，且被告丙○○復坦承
    其所攜帶之手電筒係供竊盜所用等語，並有手電筒乙支扣案可稽，況參以被告稱
    係於現場找朋友一事，卻無法就係找何人、住何處無法明，顯與常情不符，此外
    ，前開車輛之失竊情節業據被害人乙○○及丁○○於警訊中供証明確在卷，復有
    贓物認領保管單二紙在卷為憑，是被告丙○○上開所辯顯係畏罪卸責之詞，不足
   採信，事証已臻明確，被告竊之犯行洵堪認定。
二、核被告丙○○所為，係犯有刑法第三百二十條第一項之竊盜罪。被告先後二次竊
    盜犯行，時間緊接，犯罪構成要件相同，顯係基於概括犯意反覆為之，應依連續
    犯之規定，論以一罪，並依法加重其刑。又被告前因違反麻醉藥品管理條例案件
    ，經法院判處有期徒刑六月，於八十四年十一月二十七日執行完畢，有本院被告
    全國前案紀錄表在卷足參，其於有期徒刑執行完畢後，五年內再犯有期徒刑以上
    之本罪，為累犯，依法遞加重其刑。爰審酌被告犯罪之動機、目的、手段、行竊
    次數及所得、犯罪後態度等一切情狀，量處如主文所示之刑，以示懲儆。扣案之
    手電筒乙支係被告丙○○所有，供行竊所用之工具，業據被告供明在卷，爰依刑
    法第三十八條第一項二款之規定予以宣告沒收。
據上論斷，應依刑事訴訟法第二百九十九條第一項前段，刑法第五十六條、第三百二
十條第一項、第四十七條、第三十八條第一項第二款，罰金罰鍰高標準條例第一條前
段，判決如主文。
本案經檢察官石東超到庭執行職務。
中      華      民      國    八十八    年      十      月    二十六    日
                                    台灣苗栗地方法院刑事庭
                                        法  官  姚  銘  鴻
右正本證明與原本無異。
如不服本判決，應於送達後十日內向本院提出上訴狀(須附繕本)，上訴於台灣高等
法院台中分院。
                                        書記官  崔  玉  屏
中      華      民      國    八十八    年      十      月    二十六    日
附錄本案論罪科刑法條全文：
刑法第三百二十條第一項
意圖為自己或第三人不法之所有，而竊取他人之動產者，為竊盜罪，處五年以下有期
徒刑、拘役或五百元以下罰金。


司法院資訊處製作；財團法人民間司法改革基金會備份。
